臺灣高等法院交通事件裁定　　　　　　 96年度交抗字第676號
抗　告　人
即受處分人　甲○○
上列抗告人因違反道路交通管理處罰條例案件，不服臺灣宜蘭地
方法院96年度交聲字第137號，中華民國96年8月13日裁定，提起
抗告，本院裁定如下：
    主  文
抗告駁回。
    理  由
一、按汽車駕駛人，駕車在鐵路平交道有警鈴已響、閃光號誌已
    顯示，仍強行闖越之情形，處新臺幣6,000元以上12,000元
    以下罰鍰，道路交通管理處罰條例第54條第1款定有明文。
    又汽車駕駛人有違反第54條情形者，除依原條例處罰鍰外，
    並記違規點數3點，道路交通管理處罰條例第63條第1項第3
    款亦有明文。
二、抗告人即受處分人甲○○於民國96年3月20日16時40分，駕
    駛車牌號碼1065-KN號自用一般小貨車，行經宜蘭縣五結鄉
    ○○○路之鐵路平交道，警鈴已響、閃光號誌已顯示，仍強
    行闖越，經宜蘭縣警察局羅東分局二結派出所警員發現，除
    將受處分人攔停外，並以受處分人違反道路交通管理處罰條
    例第54條第1款規定，填掣宜蘭縣警察局宜警交字第Q000000
    00號違反道路交通管理事件通知單予以舉發。嗣受處分人於
    應到案日期前提出申訴，經原舉發單位調查結果，仍認受處
    分人有上開違規之行為，臺北市交通事件裁決所乃依違反道
    路交通管理處罰條例第54條第1款、第63條第1項第3款之規
    定，於96年5月14日以宜監字第裁43-Q00000000號處分，裁
    處受處分人罰鍰9,000元，並記違規點數3點之處分。
三、經查：
（一）受處分人駕駛自用一般小貨車於前述時地警鈴已響、閃光
      號誌已顯示之情形下，仍強行闖越鐵路平交道之違規事實
      ，業據證人即開單告發之警員張志忠於原審以具結擔保其
      供述之真實性並在負擔偽證罪之心理處罰狀態下證稱：「
      （從事取締交通違規案件迄今多久？）中間斷斷續續總共
      4年」「（是否為你取締？）是，當時還有同事吳政鷺參
      與取締，當天我們在執行交通稽查專案執勤勤務」「當天
      我和吳政鷺執行交通稽查專案執勤勤務，只要針對闖紅燈
      車輛舉發，我駕駛巡邏車，吳政鷺坐在副駕駛座，我們要
      前往下四北路、下四南路口取締違規車輛，途經下四北路
      平交道，巡邏車到達時，平交道警示燈及聲響均已啟動，
      我將巡邏車停滯，等候火車通過，當時對向車道亦有1輛
      自用小客車已停止在等候火車通行，當柵欄要放下之際，
      有輛自用小貨車超越對向停滯的自用小客車，強行闖越平
      交道，我們見狀就將巡邏車掉頭，將該部自小貨車攔停舉
      發」「（巡邏車多久後才攔停該部違規自用小客車？）掉
      頭再尾隨距離平交道約300公尺即距離平交道300公尺，當
      時我們並無鳴警笛，因為當時所有車輛都靜止，只有該車
      輛在行駛」「當時馬路上沒有自用小貨車，我們發現違規
      車輛後，馬上掉頭去攔查，所以確定違規車輛是車牌號碼
      1065-KN自用小貨車，因當時事發突然並無拍照蒐證」「
      （你攔停後製單舉發過程，吳政鷺警員在做什麼？）就站
      在我旁邊，我剛剛陳述攔停後處理過程吳政鷺都有在場聽
      聞」「異議人確實強行闖越平交道，下四北路是雙向道，
      當時平交道警鈴響，警示燈已閃示，柵欄需等一會兒才放
      下來，在等候柵欄放下時，異議人超越已停滯的同向自小
      客車，闖越平交道……」等語（見原審卷第17至19頁）。
      證人吳政鷺警員亦證稱：「（從事取締交通違規案件迄今
      多久？）10年」「（有無參與取締？）有，我同事張志忠
      舉發」「當時我和張志忠執行交通大執法勤務，取締交通
      違規，張志忠駕駛巡邏車，我坐在副駕駛座……我們經過
      五結鄉○○○路平交道時，警鈴在響、閃光號誌有顯示，
      我們就將車輛停下，柵欄放下前看到對向車道的異議人駕
      駛自用小貨車超越前方停滯的自用小客車，闖越平交道」
      「（下四北路平交道是幾線道？）雙向道」「我們看到異
      議人闖越平交道後開巡邏車警示燈掉頭，於中興國小攔停
      異議人，距離平交道約300至400公尺。攔停後，我們下車
      ，張志忠請異議人出示證件，異議人有出示駕駛執照、行
      車執照，當時異議人同事坐在副駕駛座，異議人及異議人
      同事均有下車，張志忠有告知異議人違規事實，異議人都
      沒有說話，都是由他同事在跟張志忠講，講說我們是做苦
      工，當時我站在張志忠旁邊約1公尺警戒，所以異議人同
      事與張志忠的對話有部分我沒有聽清楚，但我有聽到異議
      人同事叫異議人拒簽。製單是張志忠」等語（見原審卷第
      20 至21頁），並有員警張志忠、吳政鷺當庭繪製現場圖2
      紙附卷供參（見原審卷第26、27頁）。綜觀證人張志忠、
      吳政鷺所述受處分人駕車強行闖越宜蘭縣五結鄉○○○路
      ○路平交道之情節一致，復參以受處分人於聲明異議狀亦
      自承警員係駕車迴轉將其攔停（見原審卷第3頁），顯見
      證人張志忠、吳政鷺當時應明確發現受處分人駕車於該鐵
      路平交道警鈴已響、閃光號誌已顯示，仍強行闖越之行為
      。倘受處分人未有強行闖越該鐵路平交道違規之事實，證
      人張志忠、吳政鷺何以刻意迴轉取締受處分人，復徵諸證
      人張志忠、吳政鷺均有取締交通違規案件之經驗，且均為
      執行交通勤務之公務員，對於車輛違規情狀，為其業務內
      之事項，觀察應屬專注，且與受處分人互不認識，亦無硬
      賴受處分人闖紅燈之必要，是其等所證衡情屬平允可信。
      又本件為臨時違規案件，尚難苛責證人張志忠、吳政鷺警
      員未能即時拍照採證；再則，當時受處分人車上副駕駛座
      確有證人王顯偉，且證人王顯偉亦是認當時有叫受處分人
      不要在舉發通知單上簽名（見原審卷第41、43頁），是張
      志忠、吳政鷺警員目睹違規並一路跟隨之車輛確係受處分
      人所駕駛之車輛，於同一性上亦無錯誤。此外，復有宜蘭
      縣警察局舉發違反道路交通管理事件通知單在卷可稽（見
      原審卷第6頁），是受處分人之違規行為堪以認定。
（二）至於證人王顯偉雖證述：「（96年3月20日下午2時，即異
      議人甲○○被開罰單當天下午2時，你在做何事？）我和
      甲○○到宜蘭工地，由甲○○駕駛自用小貨車，我坐在副
      駕駛座，……當時是甲○○開車載我去，我們到皇品企業
      社正門口，我與甲○○也下車了，皇品企業社的師傅看到
      我們車子停在他們公司門口，師傅就出來，後來就有1輛
      警車過來說我們闖越平交道」「（你說的皇品企業社，有
      無其他名稱？）倉庫那邊打電光企業社，公司那邊的招牌
      打皇品，我們要去的地點是倉庫，所以該處的名稱是電光
      企業社」「（你們要到電光企業社前，有無經過下四北路
      平交道？）有」「我們過了平交道，到了禁止臨時停車黃
      色線時警鈴才響，我沒有看到警示燈，因為我已經過了」
      「（過平交道時，有無看到對向有警車？）有，警車在中
      興國小門口，距離我們約500公尺」「（過平交道時，與
      你同向前方有無車子？）沒有車子，所以我們就過了」「
      （警員取締完後，你們到電光企業社做何事？）我們並沒
      有進去電光企業社，我們只到門口，因為當時警察製單時
      ，我有打電話給源舍企業社老闆，老闆就叫我們回去」「
      （有無進去企業社裡面訂貨？）沒有，我們只是問貨而已
      ，我們只到門口……」「（你與電光企業社的人對話時，
      異議人在何處？）警察在問甲○○資料，甲○○在跟警察
      講，當時甲○○站在我旁邊，應該算是我在詢問訂貨的事
      ，甲○○沒有跟電光企業社的人講到要訂貨的事……後來
      我跟甲○○說老闆叫我們回去」（見原審卷第40至42頁）
      。然受處分人供稱：「（96年3月20日下午4時許你在做何
      事？）到客戶那邊做衛浴設備維修，客戶為何人我忘記了
      ，我是與同事王顯偉一起去，我們開車牌號碼1065-KN自
      用小貨車去，車子是我開的，王顯偉坐在副駕駛座，我們
      於3時多出發」「我記得當時是3點多出來，事隔太久忘記
      了，客戶地點我也不記得了」「（何時維修完畢？）不記
      得了」「（維修完畢客戶的衛浴設備後去那裡？）要去電
      光企業社購貨，電光企業社位於五結鄉○○○路，中興國
      小附近」「（你們有駕車到電光企業社購貨？）有，我與
      王顯偉都有進去訂貨，當時我們將車子停在電光企業社外
      面」「（96年3月20日何時為警攔停？）約4時30分，到電
      光企業社購貨前」「（於何處為警攔停？）在電光企業社
      隔壁約2、3間，還沒到電光企業社」「（到電光企業社訂
      購何物？）浴室排水用的地排，是我與王顯偉一起進去，
      由王顯偉訂貨，我不清楚訂購數量」（見原審卷第38至39
      頁），二人就為警攔停地點、在電光企業社訂貨情節所述
      不一，顯屬可議；況證人王顯偉與受處分人間係屬同事，
      其證詞顯有迴護受處分人之虞，故尚難以其有瑕疵之證詞
      ，遽為有利於受處分人之認定。
四、原審法院因而認受處分人前揭之違規行為，原處分機關依前
    揭規定，裁處受處分人罰鍰9,000元，併予以記違規點數3點
    ，核無違誤，因而駁回受處分人異議之聲明，經核並無不合
    。受處分人所提抗告，為無理由，應予駁回。
據上論結，應依道路交通管理處罰條例第89條、道路交通案件處
理辦法第26條、刑事訴訟法第412條，裁定如主文。
中　　華　　民　　國　　96　　年　　9 　　月　　10　　日
　　　　　　　　　刑事第二庭審判長法　官  呂丹玉
　　　　　　　　　　　　　　      法　官  林恆吉
 　　　　　　　　　　　　　       法　官  王詠寰
以上正本證明與原本無異。
不得再抗告。
                                  書記官  駱麗君
中　　華　　民　　國　　96　　年　　9 　　月　　10　　日
